【裁判字號】    99,上訴,2352
【裁判日期】    990831
【裁判案由】    誣告等
【裁判全文】
臺灣高等法院刑事判決                99年度上訴字第2352號
上  訴  人  臺灣臺北地方法院檢察署檢察官
被      告  甲○○原名王凱旋.
選任辯護人  林坤賢律師
上列上訴人因被告誣告等案件，不服臺灣臺北地方法院98年度訴
緝字第131 號，中華民國99年6月8日第一審判決（起訴案號：臺
灣臺北地方法院檢察署86年度偵字第8961號），提起上訴，本院
判決如下：
    主  文
上訴駁回。
    理  由
壹、公訴意旨略以：被告原係綠綠企業股份有限公司（址設臺北
    縣淡水鎮○○街○ 段74巷16、18、20號，於民國（下同）84
    年12月14日命令解散，於85年2 月15日撤銷公司登記，下稱
    綠綠公司）董事長及關係企業丁年豆企業有限公司（址設臺
    北縣淡水鎮○○路136巷35弄1號，於84年12月14日命令解散
    ，於85年2 月15日撤銷公司登記，下稱丁年豆公司）之實際
    負責人，明知乙○○已於83年9 月接管綠綠公司財務並擔任
    董事長，綠綠公司之支票、本票均由乙○○使用，竟因被告
    經營綠綠公司在外積欠債務，其債權人持有綠綠公司及丁年
    豆公司之支票及本票，被告為否認該等債務存在，並順利向
    銀行辦理貸款新臺幣（下同）4 億元，乃商請乙○○同意，
    將綠綠公司負責人換成無退票紀錄之人頭宋坤熾，乙○○仍
    實際負責綠綠公司業務；詎被告為便於銀行審查綠綠公司、
    丁年豆公司財務狀況時，誤認綠綠公司、丁年豆公司之負債
    不存在、係乙○○偽造有價證券之結果，竟於84年1月5日假
    冒綠綠公司負責人名義，又未經丁年豆公司負責人丙○○同
    意而冒用丙○○名義，具狀向臺灣臺北地方法院檢察署誣告
    乙○○偽造綠綠公司、丁年豆公司之支票、本票，使銀行核
    撥鉅額貸款3千5百萬元後，被告即捲款潛逃；因認被告涉犯
    刑法第169條第1 項誣告罪嫌及同法第210條偽造私文書罪嫌
    。
貳、證據能力方面
一、被告及其選任辯護人除認乙○○、丙○○之陳述不實外，對
    於下列各項證據方法，均未爭執其證據能力，並同意作為證
    據（原審卷(一)第39頁背面），本院審酌其作成時之情況，認
    為並無不適當之情事，均得作為證據，合先敘明。
二、按被告以外之人於偵查中向檢察官所為之陳述，除顯有不可
    信之情況者外，得為證據，刑事訴訟法第159條之1第2 項固
    有明文；然證人依法應具結而未具結者，其證言不得作為證
    據，刑事訴訟法第158條之3亦有明文。查乙○○、丙○○乃
    被告之外之人，於84年2 月13日、同年5 月9 日、85年10月
    7 日向檢察官所為陳述（臺灣臺北地方法院檢察署84年度偵
    字第1289號卷第28至30頁、第52至54頁、同前署85年度偵字
    第12212 號卷第33頁；前揭84年度偵字第1289號卷第47至48
    頁背面、前揭85年度偵字第12212 號卷第33頁），未經具結
    ，揆諸前揭法條規定，自不得作為本案判決之基礎。然而，
    此等陳述雖不得作為犯罪成立與否之實體證據，按之刑事訴
    訟法第166條之1第2項、第3項第6款、第166條之2第1項、第
    2 項等規定，尚非不得以其先前所為「自我矛盾之陳述」，
    用以彈劾（爭執、否定）該證人在審判中供述證據之證明力
    ；此種僅止於用於爭執證明力之彈劾證據，即無嚴格證明法
    則之適用，最高法院迭著有96年度台上字第7337號判決、96
    年度台上字第4464號判決、96年度台上字第4363號判決、94
    年度台上字第6881號判決要旨可資參照，併此敘明。
、實體方面
一、按犯罪事實應依證據認定，無證據不得推定其犯罪事實，又
    不能證明被告犯罪者，應諭知無罪之判決，刑事訴訟法第15
    4 條、第301 條第1 項分別定有明文。再按，誣告罪之成立
    ，以意圖他人受刑事處分虛構事實而向該管公務員申告為其
    要件，故其所訴事實，雖不能證明係屬實在，而在積極方面
    尚無證據證明其確係故意虛構者，仍不能遽以誣告罪論處，
    最高法院著有46年台上字第927 號判例意旨可資參照。
二、公訴意旨認為被告涉有前揭犯嫌，無非以乙○○、丙○○、
    宋坤熾之陳述、綠綠公司、丁年豆公司之代表人名冊、告訴
    狀，為其論據。訊據被告固不否認以綠綠公司負責人名義及
    以丙○○為丁年豆公司負責人之名義，共同具狀向臺灣臺北
    地方法院檢察署提告乙○○偽造有價證券等事實，惟堅決否
    認有何誣告乙○○或冒用丙○○名義之犯行，辯稱：伊告訴
    狀所載內容均係事實，並取得丙○○同意，伊並未帶走綠綠
    公司向銀行申貸之款項，乙○○所言不實等語（原審卷(一)第
    39頁背面至第40頁）。
三、經查：
  (一)被告以自己為綠綠公司負責人、丙○○為丁年豆公司負責人
    之名義，於84年1 月9 日向臺灣臺北地方法院檢察署提出告
    訴狀，指述乙○○為丁年豆公司調度資金時，要求伊開立綠
    綠公司本票、丁年豆公司支票予金主作為擔保，故伊交付附
    表一所示未填載日期、金額之綠綠公司本票91張及附表二所
    示未填載日期之丁年豆公司支票9 張，詎乙○○未經伊同意
    ，虛偽填載金額、日期即交付不詳金主；又未經伊同意，將
    綠綠公司所有、位於臺北市士林區○○○路○段81巷7號1 層
    、地下1層、地下2層、地下3 層之房屋，設定最高限額抵押
    權4千5百萬元予伍晨企業有限公司等情，為被告所是認，亦
    有該份告訴狀及附表一所示91張本票一覽表、支票9 張影本
    及前揭房地之建物登記謄本、土地登記謄本在卷可考（臺灣
    臺北地方法院檢察署84年度偵字第1289號卷第1至18 頁），
    堪認此告訴之提出為事實。關於綠綠公司之負責人，被告擔
    任綠綠公司董事，迄於83年9 月21日卸任，綠綠公司變更組
    織為股份有限公司並選任董事長乙○○、董事丙○○，乙○
    ○再於83年11月17日出資轉讓予宋坤熾，並改選宋坤熾為董
    事長；丁年豆公司方面，自79年設立登記起即由被告擔任董
    事長，嗣於83年8月3日改選丙○○為董事長等事實，亦經原
    審調取綠綠公司及丁年豆公司登記案卷核閱無誤（外放影卷
    各1份），應係事實。
  (二)就前揭告訴狀指訴乙○○未經被告同意開立附表一所示本票
    、附表二所示支票部分，據乙○○前經檢察官訊問時表示：
    被告曾交付綠綠公司之空白本票供其調度資金，張數不記得
    ，其上已蓋好綠綠公司章；被告亦曾交付丁年豆公司支票 9
    張，亦已蓋妥公司章，是用以換被告個人支票，所以丁年豆
    公司支票大部分都在被告債權人手裡；但渠等並未約定不得
    擅自填寫票據金額或日期，因其當時係綠綠公司負責人，有
    權使用票據，不需要得到被告同意；嗣被告為了讓銀行順利
    撥款，才會對其提出告訴，被告要求其承擔發票責任，待銀
    行貸款4 億餘元核撥下來後，就會清償票款；詎被告取得銀
    行撥款3千4百萬元及員工薪水5 百萬元後，即捲款潛逃等語
    （前揭84年度偵字第1289號卷第52至54頁、同署85年度偵字
    第12212 號卷第33頁）；而證人丙○○則於檢察官訊問時陳
    稱：「我在告王凱旋。因為他擅自變更我作丁年豆公司負責
    人。本件告乙○○的，並不是我具狀的，而告訴狀上的我的
    章及公司章都是他盜刻的」等語（前揭85年度偵字第12212
    號卷第33頁）。惟查於84年1月9日提出告訴狀之時，綠綠公
    司之登記負責人已是宋坤熾，丁年豆公司之登記負責人則係
    丙○○，均如前述。當時被告既非綠綠公司負責人，何以自
    任綠綠公司負責人提出前揭告訴狀？被告辯稱：伊係綠綠公
    司實際負責人，而宋坤熾對綠綠公司情形完全不清楚等語（
    前揭84年度偵字第1289號卷第51至54頁背面），乙○○則承
    認附表一所示綠綠公司本票係由被告交付，且乙○○亦稱：
    「（問：你是否持有綠綠公司的空白本票及印鑑章？）我持
    有的是空白本票，印鑑章在王凱旋那邊」（同上卷第52頁）
    ，可見被告辯稱伊實際掌管綠綠公司業務，尚非全然無據。
    因此，實難僅因被告主觀上以自己為綠綠公司負責人提出前
    揭告訴狀，遽認被告即有何不法犯意，合先敘明。
  (三)就附表一所示綠綠公司本票之開立權限，承前所述，乙○○
    曾於83年9 月21日起至同年11月17日止，擔任綠綠公司負責
    人，公訴意旨因認83年9 月後，綠綠公司票據均由乙○○掌
    管使用，被告無由置喙。然而，乙○○雖主張其係綠綠公司
    負責人即有權開立本票，無須得到被告同意云云，惟乙○○
    又稱綠綠公司印鑑章在被告保管中，業如前述，且乙○○稱
    綠綠公司本票係自被告處取得（同上卷第52頁背面），可見
    綠綠公司之空白票據及印鑑章均由被告保管，而非由乙○○
    持有，公訴意旨指乙○○對綠綠公司之支票、本票，均有權
    保管、使用，容有誤會。因此，乙○○此部分辯解，即有可
    疑，難以逕信。況乙○○所稱自己有權開立綠綠公司票據之
    時間乃：「83年8 月王凱旋的支票退票，他跟我講要我負責
    綠綠公司的財務調度，83年9 月份綠綠公司的本票、支票都
    是由我在使用調度的」（前揭85年度偵字第12212 號卷第33
    頁），然核被告所提前揭告訴狀所附附表二所示丁年豆公司
    支票上，經乙○○手寫之簽收日期為83年12月17日、83年11
    月30日、12月10日（前揭84年度偵字第1289號卷第5至7頁）
    ，均在乙○○所自承在83年11月17日解職以後，則乙○○開
    立附表一所示綠綠公司本票是否係乙○○擔任綠綠公司負責
    人之83年9 月間，非無合理可疑。基此，乙○○稱自己有權
    開立綠綠公司票據無須得到被告同意一節，既查與事實不合
    ，而被告實際掌有綠綠公司空白本票及印鑑章又為乙○○所
    自承，則被告所提告訴狀指稱伊與乙○○約定不得擅自填載
    票據金額、日期，即有所憑，尚無積極證據足認虛構。
  (四)再者，乙○○供稱被告為使銀行順利撥款4 億元而誣告其偽
    造票據云云。然查，被告固曾於83年6 月間以綠綠公司名義
    向臺灣中小企業銀行北三重分行申請購屋抵押貸款2 億5800
    萬元、裝潢設備融資1750萬元、營運週轉金3250萬元、國內
    遠期信用狀6千萬元，並以臺北市士林區○○○路○ 段81巷7
    號1層、地下1層、地下2層、地下3層房屋，於83年7 月30日
    以房屋總價4億6千萬元設定最高限額抵押權，有臺灣中小企
    業銀行北三重分行98年11月23日98北三重字第0042 1號函檢
    附客戶授信申請書、借據、中長期貸款契約、交易明細、臺
    灣士林地方法院民事執行處通知、分配表附卷可稽（原審卷
    (二)第5至12頁）；惟前揭貸款分別於83年8月2日、83年8月18
    日、83年9月3日撥款完畢，此經臺灣中小企業銀行北三重分
    行99年1月6 日99北三重字第90461號函覆明確，且檢附撥款
    提款明細足考（同上卷第69至70頁）。從而，乙○○所謂綠
    綠公司之4億元銀行融資既於83年6月間申貸並已於83年9 月
    間撥款完畢，被告自無庸於84年1月9日提出前揭告訴狀誣告
    乙○○，藉以使銀行順利撥款之可言。是乙○○此部分陳述
    ，顯與事實不合。
  (五)又經原審函詢附表二所示支票9 張之兌現情形，淡水第一信
    用合作社98年12月17日淡水一信剛字第985476-3號函覆：已
    逾保存年限銷燬，無相關資料可資提供（同上卷第55至56頁
    ），而兆豐國際商業銀行金控總部分行98年12月16日（98）
    兆銀金控字第00665號函覆：丁年豆公司票據號碼AE0000000
    號、AE0000000 號支票均於83年12月12日、分別在臺北區中
    小企業銀行北三重分行、華南銀行民生分行提示兌現，並檢
    附此2 張支票正反面影本附卷可考（同上卷第52至53頁），
    其上均有乙○○之背書，可見乙○○確有經手附表二編號 8
    、9所示支票2張。再經原審調查綠綠公司之本票裁定民事事
    件，包括原法院84年度票字第1961號本票裁定（聲請人中國
    農民銀行、相對人綠綠公司、宋坤熾、王凱旋、王秀雯、王
    德和）、原法院84年度票字第2001號本票裁定（聲請人中國
    農民銀行、相對人綠綠公司、丙○○、王凱旋、李建中、宋
    坤熾、王德和）、原法院84年度票字第375 號本票裁定（聲
    請人張琳、相對人綠綠公司）、原法院84年度票字第1185號
    本票裁定（聲請人鍾永元，相對人綠綠公司）、原法院84年
    度票字第899 號本票裁定（聲請人張琳、相對人綠綠公司）
    、臺灣士林地方法院83年度執字第4765號清償票款執行事件
    【含：83年度票字第2793號本票裁定卷、清償票款卷（聲請
    人林宜恭、相對人綠綠公司、王凱旋）、黃水順清償票款卷
    、參與分配卷、李忠喜參與分配卷、鍾永元參與分配卷、張
    琳參與分配卷、林鎮國參與分配卷、伍晨公司參與分配卷、
    宏境建設公司參與分配卷、中國農民銀行參與分配卷、臺灣
    中小企銀參與分配卷、臺北市稅捐稽徵處參與分配卷】（同
    上卷第103至104、106至107、115至116、118至119、121 至
    122頁、第123頁及外放卷宗一捆），由於本票裁定卷宗均已
    銷燬，無從查明該等本票是否係附表一所示被告交付乙○○
    之綠綠公司本票。其中，聲請人林宜恭雖到庭證稱被告曾以
    綠綠公司票據向其借款週轉，其對乙○○沒印象（同上卷第
    82至83頁），但林宜恭僅提出綠綠公司支票2 張及退票理由
    單（同上卷第89至92頁），未提出其聲請參與分配時主張之
    綠綠公司本票1 張，故原審無從調查林宜恭是否持有附表一
    所示綠綠公司本票。另查前揭本票裁定聲請人張琳、鍾永元
    、黃水順、李忠喜之年籍均不明（同上卷第137至139頁），
    無從傳訊到院證明渠等持有之綠綠公司本票是否係附表一所
    示本票，亦無從證明被告就附表一所示本票之開立權限，有
    何故意虛構事實而誣陷乙○○之犯行。
  (六)復觀諸臺北市士林區○○○路○段81巷7號1層、地下1層、地
    下2層、地下3層房地之建物登記謄本、土地登記謄本記載，
    該房地於83年11月29日設定最高限額4500萬元之抵押權予伍
    晨公司（前揭84年度偵字第1289號卷第7 至18頁），且有臺
    灣士林地政事務所98年12月14日北市士地三字第0983214740
    0 號函檢附土地登記申請書、抵押權設定契約書、詹緞身分
    證、伍晨公司之經濟部公司執照、臺灣省政府建設廳第三科
    證明書在卷足憑（原審卷(二)第44至51頁），經原審調取伍晨
    公司登記案卷得知當時伍晨公司負責人為詹緞，但經原審傳
    訊詹緞，並未到庭作證。此外，查無證據證明前揭房地是否
    係乙○○有權設定抵押權予伍晨公司，亦無從遽予推認被告
    指訴此節為虛構。
  (七)至於證人丙○○有無同意具名提出前揭告訴狀，據證人丙○
    ○先於84年3 月27日向檢察官表示：有與被告共同具狀對乙
    ○○提出前揭告訴，亦有看過該份告訴狀，因乙○○未經其
    同意開出附表二所示丁年豆公司支票，要追究各該支票是如
    何開出等語（前揭84年度偵字第1289號卷第47至48頁背面）
    ；詎證人丙○○於85年10月7 日向檢察官翻供改稱：被告未
    經其同意盜刻印章蓋用於前揭告訴狀云云（前揭85年度偵字
    第12212 號卷第33頁），前後陳述明顯不一致。就此，證人
    丙○○向原審具結證述：「我有同意以丁年豆企業股份有限
    公司之負責人身分對乙○○提出如上述告訴狀所示之偽造有
    價證券告訴，因為那裡面有9 張支票是丁年豆企業股份有限
    公司開的，我不曉得誰開出去，但是有關於公司以後能不能
    上市的最後關卡，如果那9 張票流出去外面，是在地下錢莊
    裡面，那這家公司就垮了」、「我被錢莊脅迫一定要這麼說
    ，事實上丁年豆公司的公司章是在王凱旋處……我有授權王
    凱旋刻我的印章以擔任丁年豆公司的臨時負責人……」（原
    審卷(二)第16頁正、背面、第18頁背面），是以證人丙○○向
    法院具結證述觀之，證人丙○○確有同意以丁年豆公司負責
    人身分代表丁年豆公司對乙○○提出告訴，目的在追究附表
    二所示丁年豆公司支票之去向，而告訴狀上所蓋丁年豆公司
    大小章本由被告保管，並無偽刻之情事。佐以證人丙○○於
    84 年3月27日向檢察官供稱：「（問楊：你接任負責人後，
    你並沒有參與公司的業務，丁年豆公司的業務是何人在負責
    ？）是王凱旋在負責」一情（前揭84年度偵字第1289號卷第
    48頁背面），則證人丙○○前於85年10月7 日向檢察官陳稱
    印章遭被告盜刻云云，難以採信，應認證人丙○○向原審證
    述之內容，較為可採。從而，證人丙○○於85年10月7 日向
    檢察官陳述表示被告未經其同意、偽刻丁年豆公司之大小章
    蓋用於告訴狀云云，有無受人脅迫、是否與事實相符，不無
    疑問，自不得僅憑證人丙○○此次陳述內容，逕認被告有何
    偽造文書之犯行。
  (八)檢察官上訴意旨略以：1.原審認綠綠公司之空白票據及印鑑
    章均由被告保管，而非由乙○○持有一情，無非以證人乙○
    ○證稱綠綠公司本票係伊自被告處取得，印鑑章由被告保管
    以為論據。然查證人乙○○自83年9 月起任綠綠公司之負責
    人，被告為前負責人，被告於變更負責人之後，將所持有之
    綠綠公司票據交由變更後之負責人即證人乙○○保管乃合情
    合理，是證人乙○○證稱自被告處取得綠綠公司票據，實無
    從推論出自證人乙○○任綠綠公司負責人之後，綠綠公司之
    空白票據及印鑑章均由被告保管之結論。原審此一推論恐有
    違反論理法則。2.再證人乙○○自83年9 月21日起至同年11
    月17日止擔任綠綠公司負責人，雖被告辯稱交付綠綠公司空
    白票據給證人乙○○時，雙方有約定不得擅自填寫票據金額
    或日期等情。然衡諸常理，證人乙○○既為綠綠公司負責人
    ，本即有權開立公司票據以調度公司之資金。而被告上開與
    常理不符之辯解，並未見被告提出人證或書證以佐其所辯為
    真實，原審未查反認非綠綠公司負責人之被告始為有權開立
    綠綠公司票據之人，恐生應調查之證據未調查之違誤云云。
    惟查由乙○○在前訴告訴偽造有價證券案中之陳述，綠綠公
    司之印鑑章在乙○○於83年9 月21日起至同年11月17日擔任
    綠綠公司負責人時，係由被告保管，被告亦肯認此陳述，足
    見被告於綠綠公司變更負責人為乙○○後，因被告乙○○與
    被告互為約定，綠綠公司之印鑑章仍由被告保管。再者綠綠
    公司、丁年豆公司雖經變更負責人為乙○○、丙○○，但實
    際負責人仍為被告，是以綠綠公司之公司章仍由被告保管，
    而丁年豆公司之業務仍由被告負責，此經乙○○陳述明確，
    亦由丙○○證述明確，加以乙○○收受丁年豆公司支票仍須
    簽收表示負責，益見乙○○並非有權簽發綠綠公司之支票。
    要之，檢察官上訴意旨，尚非有據，自不足取。至被告與乙
    ○○共同向銀行冒貸等犯行，因被告被訴誣告等犯行，既經
    認定無罪，自不生裁判上或實質上乙罪之關係，復非起訴效
    力所及，即非本院所得審理之範圍，附此敘明。
    綜上，被告指稱乙○○未經伊同意填載附表一所示本票之金
    額、日期及附表二所示支票之發票日，尚非全然無憑，反觀
    乙○○陳稱其有權開立本票、支票，則有可疑，難於採信，
    自無積極證據證明被告所提告訴內容係屬虛構；又證人丙○
    ○所指被告偽刻丁年豆公司大章及其名義之小章云云，自相
    矛盾，恐有受脅迫之虞，亦難採為不利於被告之證據。此外
    ，復查無其他積極證據足認被告提出前揭告訴狀之告訴內容
    ，有何虛構事實誣陷乙○○之犯行，或未經證人丙○○同意
    而偽造文書之犯行，揆諸前揭法條規定及判例意旨，自不能
    證明被告犯罪。
四、原審認被告犯罪不能證明，而為無罪之諭知，認事用法，核
    無不合，檢察官上訴意旨，仍執陳詞，任意指摘原判決不當
    ，求予撤銷改判，為無理由，應予駁回。
據上論斷，應依刑事訴訟法第368條，判決如主文。
本案經檢察官周誠南到庭執行職務。
中    華    民    國    99    年    8     月    31    日
                  刑事第三庭  審判長法  官  陳博志
                                    法  官  劉興浪
                                    法  官  許文章
以上正本證明與原本無異。
如不服本判決，應於收受送達後10日內向本院提出上訴書狀，其
未敘述上訴之理由者並得於提起上訴後10日內向本院補提理由書
（均須按他造當事人之人數附繕本）「切勿逕送上級法院」。
                                    書記官  蔡慧娟
中    華    民    國    99    年    8     月    31    日
附表一（綠綠公司本票91張）：
┌──┬─────┬──┬─────┬──┬─────┬──┬─────┐
│編號│ 票  號   │編號│ 票  號   │編號│ 票  號   │編號│ 票  號   │
├──┼─────┼──┼─────┼──┼─────┼──┼─────┤
│ １ │BZ0000000 │  │BZ0000000 │  │BZ0000000 │  │BZ0000000 │
├──┼─────┼──┼─────┼──┼─────┼──┼─────┤
│ ２ │BZ0000000 │  │BZ0000000 │  │BZ0000000 │  │BZ0000000 │
├──┼─────┼──┼─────┼──┼─────┼──┼─────┤
│ ３ │BZ0000000 │  │BZ0000000 │  │BZ0000000 │  │BZ0000000 │
├──┼─────┼──┼─────┼──┼─────┼──┼─────┤
│ ４ │BZ0000000 │  │BZ0000000 │  │BZ0000000 │  │BZ0000000 │
├──┼─────┼──┼─────┼──┼─────┼──┼─────┤
│ ５ │BZ0000000 │  │BZ0000000 │  │BZ0000000 │  │BZ0000000 │
├──┼─────┼──┼─────┼──┼─────┼──┼─────┤
│ ６ │BZ0000000 │  │BZ0000000 │  │BZ0000000 │  │BZ0000000 │
├──┼─────┼──┼─────┼──┼─────┼──┼─────┤
│ ７ │BZ0000000 │  │BZ0000000 │  │BZ0000000 │  │BZ0000000 │
├──┼─────┼──┼─────┼──┼─────┼──┼─────┤
│ ８ │BZ0000000 │  │BZ0000000 │  │BZ0000000 │  │BZ0000000 │
├──┼─────┼──┼─────┼──┼─────┼──┼─────┤
│ ９ │BZ0000000 │  │BZ0000000 │  │BZ0000000 │  │BZ0000000 │
├──┼─────┼──┼─────┼──┼─────┼──┼─────┤
│ １０ │BZ0000000 │  │BZ0000000 │  │BZ0000000 │  │BZ0000000 │
├──┼─────┼──┼─────┼──┼─────┼──┼─────┤
│  │BZ0000000 │  │BZ0000000 │  │BZ0000000 │  │BZ0000000 │
├──┼─────┼──┼─────┼──┼─────┼──┼─────┤
│  │BZ0000000 │  │BZ0000000 │  │BZ0000000 │  │BZ0000000 │
├──┼─────┼──┼─────┼──┼─────┼──┼─────┤
│  │BZ0000000 │  │BZ0000000 │  │BZ0000000 │  │BZ0000000 │
├──┼─────┼──┼─────┼──┼─────┼──┼─────┤
│  │BZ0000000 │  │BZ0000000 │  │BZ0000000 │  │BZ0000000 │
├──┼─────┼──┼─────┼──┼─────┼──┼─────┤
│  │BZ0000000 │  │BZ0000000 │  │BZ0000000 │  │BZ0000000 │
├──┼─────┼──┼─────┼──┼─────┼──┼─────┤
│  │BZ0000000 │  │BZ0000000 │  │BZ0000000 │  │BZ0000000 │
├──┼─────┼──┼─────┼──┼─────┼──┼─────┤
│  │BZ0000000 │  │BZ0000000 │  │BZ0000000 │  │BZ0000000 │
├──┼─────┼──┼─────┼──┼─────┼──┼─────┤
│  │BZ0000000 │  │BZ0000000 │  │BZ0000000 │  │BZ0000000 │
├──┼─────┼──┼─────┼──┼─────┼──┼─────┤
│  │BZ0000000 │  │BZ0000000 │  │BZ0000000 │  │BZ0000000 │
├──┼─────┼──┼─────┼──┼─────┼──┼─────┤
│  │BZ0000000 │  │BZ0000000 │  │BZ0000000 │  │BZ0000000 │
├──┼─────┼──┼─────┼──┼─────┼──┼─────┤
│  │BZ0000000 │  │BZ0000000 │  │BZ0000000 │ 90 │BZ0000000 │
├──┼─────┼──┼─────┼──┼─────┼──┼─────┤
│  │BZ0000000 │  │BZ0000000 │  │BZ0000000 │ 91 │BZ0000000 │
├──┼─────┼──┼─────┼──┼─────┼──┼─────┤
│  │BZ0000000 │  │BZ0000000 │  │BZ0000000 │    │          │
└──┴─────┴──┴─────┴──┴─────┴──┴─────┘
附表二（丁年豆公司支票9張）：
 ┌──┬─────┬────────────┬─────┬───┐
 │編號│  票  號  │     付  款  銀  行     │ 票面金額 │發票日│
 │    │          │                        │（新臺幣）│      │
 ├──┼─────┼────────────┼─────┼───┤
 │ １ │HD0000000 │淡水第一信用合作社營業部│5百萬元   │ 空白 │
 ├──┼─────┼────────────┼─────┤      │
 │ ２ │HD0000000 │淡水第一信用合作社營業部│5百萬元   │      │
 ├──┼─────┼────────────┼─────┤      │
 │ ３ │HD0000000 │淡水第一信用合作社營業部│5百萬元   │      │
 ├──┼─────┼────────────┼─────┤      │
 │ ４ │HD0000000 │淡水第一信用合作社營業部│2百萬元   │      │
 ├──┼─────┼────────────┼─────┤      │
 │ ５ │HD0000000 │淡水第一信用合作社營業部│7百萬元   │      │
 ├──┼─────┼────────────┼─────┤      │
 │ ６ │HD0000000 │淡水第一信用合作社營業部│1千萬元   │      │
 ├──┼─────┼────────────┼─────┤      │
 │ ７ │HD0000000 │淡水第一信用合作社營業部│5百萬元   │      │
 ├──┼─────┼────────────┼─────┤      │
 │ ８ │AE0000000 │交通銀行業務部          │1百萬元   │      │
 ├──┼─────┼────────────┼─────┤      │
 │ ９ │AE0000000 │交通銀行業務部          │2百萬元   │      │
 └──┴─────┴────────────┴─────┴───┘

司法院資訊處製作；財團法人民間司法改革基金會備份。
